最高法院刑事判決　　　　　　　　　　　　　　　九十三年度台上字第五六九０號
　　上　訴　人　甲○○
　　選任辯護人　李進成律師
右上訴人因違反槍砲彈藥刀械管制條例案件，不服台灣高等法院中華民國九十三年七
月三十日第二審判決（九十三年度上訴字第三九七號，起訴案號：台灣板橋地方法院
檢察署九十一年度偵字第二一三一七號），提起上訴，本院判決如左：
    主  文
上訴駁回。
    理  由
按刑事訴訟法第三百七十七條規定，上訴於第三審法院，非以判決違背法令為理由，
不得為之。是提起第三審上訴，應以原判決違背法令為理由，係屬法定要件。如果上
訴理由狀並未依據卷內訴訟資料，具體指摘原判決不適用何種法則或如何適用不當，
或所指摘原判決違法情事，顯與法律規定得為第三審上訴理由之違法情形，不相適合
時，均應認其上訴為違背法律上之程式，予以駁回。本件原判決綜合調查證據之結果
，認上訴人甲○○共同一行為犯有槍砲彈藥刀械管制條例第七條第四項未經許可，無
故持有手槍罪及同條例第十二條第四項未經許可，持有子彈罪二罪名之事實，因認第
一審判決，依想像競合犯關係，從一重之前罪處斷，量處有期徒刑伍年貳月，併科罰
金新台幣（下同）陸萬元，罰金部分並諭知易服勞役之折算標準，如原判決附表所示
扣案手槍貳支（槍枝管制編號0000000000、0000000000，含彈
匣貳個）及子彈伍顆均沒收，為無不合，予以維持，駁回其在第二審之上訴，已詳
認定犯罪事實之依據及憑以認定之理由，並對上訴人否認犯罪之辯詞，如何不足採信
，亦已依據卷內資料予以指駁及說明，從形式上觀察，原判決並無違背法令情形。按
事實之認定及證據之取捨，乃屬事實審法院之職權，證人之證言及合法調查所得之證
據，何者為可採，事實審法院本得參酌其他相關證據為自由之判斷，苟無違反經驗法
則或論理法則，自難指為違法。原判決依憑上訴人及共同被告吳錦昌於偵訊或原審訊
問時之自白，證人許春鎮於一審訊問時之供證，上訴人之辯護律師於民國九十一年十
一月十五日所提出之答辯狀，上開所示之扣押槍彈，與其他調查證據取捨之結果，認
定上訴人確有本件犯行，摒棄不採上訴人、吳錦昌及許春鎮嗣於一審所為有利、迴護
之詞，經核其證據之取捨及證明力之判斷於法均無不合。上訴意旨仍執陳詞，謂原審
及第一審法院既依據上訴人及吳錦昌於九十一年十二月六日偵訊時之自白，認定其二
人於警詢及前二次偵訊時之自白均與事實不符，進而認定開槍者為吳錦昌，則上訴人
於上開時點就持有槍械者為上訴人之自白當然亦與事實不符，上訴人係誤認持有土製
手槍罪，判刑不會太重，始同意為吳錦昌扛罪，上訴人於偵訊時所為「不知為改造的
」之供述並非自承持有系爭槍彈，另辯護狀不利上訴人之陳述，乃辯護人依據上訴人
為吳錦昌扛罪之不實自白而記載，原判決未斟酌全辯論意旨，任意拮取不利上訴人之
證據，逕為不利上訴人之認定，洵有未洽等語，係就原審已詳為調查論斷與說明之事
項，再事爭執，殊非適法之第三審上訴理由。次按證據之證明力係由法院自由判斷，
縱證人等之證言前後未盡相符，但原審本於審理所得心證，就其證言之一部認確實可
信予以採取，尚非法所不許。上訴人之供訴，原判決於理由二、(二)已詳述其取捨之意
見，經核亦無違採證法則。又刑事訴訟法第三百十條第二款規定，有罪之判決書，對
於被告有利之證據不採納者，固應說明其理由。惟其所謂對於被告有利之證據，係指
該證據客觀上對論罪科刑有所影響，且對被告有利，具有證據評價之必要性者而言。
倘該證據客觀上對論罪科刑並無影響，既無為證據評價之必要，縱未在判決理由內加
以說明，亦僅係行文簡略而已。吳錦昌所為有利上訴人之證詞，何以不足採取，原判
決理二、(二)２已說明其取捨之心證理由，其說明雖稍嫌簡略，究非理由不備。至上訴
人係於提拿手提袋時或嗣後始知悉手提袋裝有系爭槍彈，均不影響上訴人成罪。末查
，上訴人持有槍彈之時間、地點及行為態樣為何，並非本件犯罪之構成要素，與犯罪
同一性無關，原審未就其等詳為調查及說明，既於判決無所影響，不能任指為違法。
此外，上訴人徒憑己意，對原審採證認事職權之適法行使及原判決理由已詳為論斷之
事項，任意爭辯，顯與法定上訴第三審之形式要件不符，其上訴違背法律上之程式，
應予駁回。
據上論結，應依刑事訴訟法第三百九十五條前段，判決如主文。
中　　　華　　　民　　　國　　九十三　　年　　　十　　　月　　二十八　　日
                              最高法院刑事第五庭
                                  審判長法官  謝　家　鶴
                                        法官  洪　文　章
                                        法官  花　滿　堂
                                        法官  陳　世　淙
                                        法官  洪　佳　濱
      右正本證明與原本無異
                                              書  記  官
中　　　華　　　民　　　國　　九十三　　年　　 十一 　　月　　　十　　　日
                                                                        Ｔ
